---
title: "Factores"
author: "Jordi Vanrell"
date: "22/10/2020"
output: pdf_document
---

```{r setup, include=FALSE}
knitr::opts_chunk$set(echo = TRUE)
```

# Factores

Los factores tienen diferentes niveles que son palabras.

Para definir un factor primero hay que definir un vector y transformarlo en factor por medio de factor() o as.factor().

```{r}
nombres =c("Juan","Antonio","María")
nombres
nombres.factor=factor(nombres)
nombres.factor
```
El as.factor convierte el vector que ya tenía factores y toma esos niveles. El factor(vector, levels=...) permite especificar los niveles e incluso añadiralgunos que no aparezcan, labels permite cambiar los nombres de los niveles.

Para obtener una lista de los niveles del factor levels(factor).

```{r}
gender=c("M","H","H","M")
gender.fact=factor(gender)
gender.fact
gender.fact2=as.factor(gender)
gender.fact3=factor(gender, levels=c("M","H","B"))
gender.fact3
gender.fact4=factor(gender,levels=c("M","H","B"),labels=c("Mujer","Hombre","Hermafrodita"))
gender.fact4

levels(gender.fact4)
levels(gender.fact4)=c("Femenino","Masculino","Híbrido")

notas=c(1,2,3,4,3,2,3,4,3,2,1,2,3,4)
notas.factor=factor(notas)
notas.factor
levels(notas.factor)
levels(notas.factor)=c("Suspendido","Suficiente","Notable","Excelente")
levels(notas.factor)=c("Suspendido","Aprobado","Aprobado","Aprobado")
```

# Factores ordenados

La función ordered(vector,levels=...) es la que convierte el vector en factor ordenado.

```{r}
notas.ordered=ordered(notas, labels=c("Sus","Suf","Not","Exc"))
notas.ordered
```





