---
title: "Subvectores en R"
author: "Jordi Vanrell"
date: "22/10/2020"
output: pdf_document
---

```{r setup, include=FALSE}
knitr::opts_chunk$set(echo = TRUE)
```

## Los subvectores

El vector [i] da la i-ésima entrada del vector.

* En R los índices empiean por el 1

* vector[length(vector)] nos da la última entrada del vector.

* vector[a:b]: si a y b son dos números naturales nos da el subvector con las entradas del vector original que van de la posición a-ésima hasta la b-ésima.

* vector [-i]: si i es un número, este subvector está formado por todas las entradas del vector originalmenos la entrada i-ésima. Si i resulta ser un vector, entonces es un vector de índices y crea un nuevo vector con las entradas del vector original cuyos índices pertenecen a i.

* vector[-x]: si x es un vector (de índices) entonces este es el complementario del vector[x].

## Con operadores lógicos

```{r}
v=c(14,5,6,19,32,0,8)
v[2]
```
```{r}
v[-c(3,5)]
```
```{r}
v[v != 19 & v>15]
```
# Condicionales en R

* which(x cumple condición): para obtener los índices delas entradas del vector x que satisfacen la condición dada.

* which.min(x): nos da la primera posición en la que el vector x toma su valor mínimo.

* which(x==min(x)): nos da las posiciones en las que el vector x toma sus valores mínimos.

* which.max(x): nos da la primera posición en la que el vector x toma su valor máximo.

* which(x==max(x)): nos da todas las posiciones en las que el vector x toma sus valores máximos.

```{r}
x=seq(3,50,by=3.5)
x[3]
x[8]
x[length(x)]
x[length(x)-1]
x[-3]
x[8:4]
x[seq(2,length(x),by=2)]
x[seq(1, length(x), by=2)]
x[c(1,5,7)]
x[x>30]
x[x>20 & x<40]
x[x!=3 & x !=17]
x[x<10|x>40] #La barra representa un OR lógico.
x[!x<10] #Esto es equivalente a que x >=10
x[x%%2==0]
x[x%%2==1]
x[x>0]
which(x>4)
x[which(x>4)]
which(x>2 & x<8)
x[which(x>2 & x<8)]
which.min(x)
which(x==min(x))
which(x==max(x))
which.max(x)
x[x>4 & x<7]
x=c()
x
h=c(x,2,7)

```

## Condiciones boleanas

```{r}
2^pi > pi^2
12345678%%9==0
length(1:100)>4

```


## Los valores NA

Para eludir los valores NA se debe usar el parámetro na.rm=TRUE, así:

```{r}
n=c(2,3,4,5,6,5,4,5,56,NA, NA, 3)
mean(n, na.rm=TRUE)
```
```{r}
is.na(n)
which(is.na(n))
x[which(is.na(n))]

```
En ocasiones loa valors NA se sustituyen por la media:

```{r}
n[is.na(n)]=mean(n, na.rm=TRUE)
n
```

```{r}
sum(x[!is.na(n)])
```
Para borrar los NA:

```{r}
na.omit(x)
```
Esta función también puede servir para hacer las sumas u otras operaciones obviando los NA.

```{r}
attr(n, "na.action") = NULL
```




